臺灣高等法院刑事判決
110年度上訴字第2626號
上  訴  人  
即  被  告  廖勝衍


選任辯護人  陳夏毅律師
上列上訴人即被告因違反毒品危害防制條例案件，不服臺灣桃園
地方法院109年度訴字第756號，中華民國110年5月31日第一審判
決（起訴案號：臺灣桃園地方檢察署108年度偵字第34387號、10
9年度偵字第511號），提起上訴，本院判決如下：
    主  文
原判決撤銷。
廖勝衍共同犯製造第二級毒品罪，處有期徒刑貳年陸月。扣案如
附表一編號1至17所示之物，均沒收；扣案如附表二所示之物，
均沒收銷燬。
    犯罪事實
一、廖勝衍及楊理舜（於民國109年4月24日死亡，經檢察官另為
    不起訴處分）均知悉甲基安非他命係毒品危害防制條例所列
    管之第二級毒品，不得非法製造，楊理舜基於製造第二級毒
    品甲基安非他命之犯意，於108年9月間，在國道三號高速公
    路清水服務區，以新臺幣（下同）30萬元價格，向真實姓名
    不詳綽號「阿平」之成年男子購買粉末狀甲基安非他命500
    公克，於同年12月1日，委由當時尚不知情之廖勝衍出面承
    租桃園市○○區○○路000○00號5樓房屋，做為製毒場所，嗣後
    廖勝衍已知悉附表一編號1至17所示物品係供楊理舜製造毒
    品所用之物，仍基於共同製造第二級毒品甲基安非他命之犯
    意聯絡，開車協同楊理舜將上開物品，自楊理舜位於桃園市
    ○鎮區○○路000號8樓之2住處載送搬運至上址承租房屋內，楊
    理舜即以購得之粉末狀甲基安非他命，加入等比例之水加熱
    並攪拌使粉末熔解，再加入活性碳攪拌而成為黑色液態甲基
    安非他命後，倒入裝有濾紙之漏斗，以抽氣馬達加速過濾，
    成為透明液態甲基安非他命，復以電磁爐加熱使透明液態甲
    基安非他命逐漸飽和無法再溶解，放入冰箱內成為晶體甲基
    安非他命，廖勝衍則在製造過程中從事扶住漏斗、將半成品
    放入冰箱等行為。嗣經警方於108年12月11日晚間6時許，持
    搜索票前往上址租屋處執行搜索，扣得如附表一編號1至18
    所示供犯罪所用之物及附表二所示之甲基安非他命，始查悉
    上情。
二、案經新北市政府警察局刑事警察大隊報告臺灣桃園地方檢察
    署檢察官偵查起訴。 　　
    理  由
壹、程序部分
一、按被告以外之人（包括證人、鑑定人、告訴人、被害人及共
    同被告等）於審判外之陳述雖不符刑事訴訟法第159 條之1
    至之4等4條之規定，而經當事人於審判程序同意作為證據，
    法院審酌該言詞陳述或書面陳述作成時之情況，認為適當者
    ，亦得為證據（第1項）。當事人、代理人或辯護人於法院
    調查證據時，知有第159條第1項不得為證據之情形，而未於
    言詞辯論終結前聲明異議者，視為有前項之同意，刑事訴訟
    法第159條之5定有明文。立法意旨在於傳聞證據未經當事人
    之反對詰問予以核實，原則上先予排除。惟若當事人已放棄
    反對詰問權，於審判程序中表明同意該等傳聞證據可作為證
    據；或於言詞辯論終結前未聲明異議，基於尊重當事人對傳
    聞證據之處分權，及證據資料愈豐富，愈有助於真實發見之
    理念，且強化言詞辯論主義，使訴訟程序得以順暢進行，上
    開傳聞證據亦均具有證據能力。經查，本院以下所引用被告
    以外之人於審判外之陳述，檢察官、被告廖勝衍及辯護人於
    本院準備程序中，分別表示同意或不爭執證據能力（本院卷
    第201至207頁），復於審判期日就本院提示之前揭證據方法
    於言詞辯論終結前，未就所調查之證據主張有刑事訴訟法第
    159條第1項不得為證據之情形，本院審酌各該證據資料製作
    時之情況，亦無違法不當或證明力明顯過低之瑕疵，以之作
    為證據應屬適當，依刑事訴訟法第159條之5規定，認該等證
    據均具證據能力。
二、本判決所引用之非供述證據部分，與本案均有關聯性，復無
    證據證明係實施刑事訴訟程序之公務員以不法方式所取得，
    亦無刑事訴訟法第159條之4顯有不可信之情況與不得作為證
    據之情形，且經本院於審理期日依法進行證據之調查、辯論
    ，依刑事訴訟法第158條之4之反面解釋，應有證據能力。
貳、實體部分
一、上揭犯罪事實，業據被告廖勝衍於警詢、偵查、原審及本院
    審理時均坦承不諱（108年度偵字第34387號卷〈下稱偵查卷㈠
    〉第39至46頁、第195至197頁、原審卷第378頁、本院卷263
    頁），核與同案被告楊理舜於警詢及偵查中證述相符（偵查
    卷㈠第17至28頁、第201至203頁），並有原審法院108年度聲
    搜字第1154號搜索票1份、新北市政府警察局刑事警察大隊
    搜索扣押筆錄、扣押物品目錄表各3份、扣案物品照片66張
    、現場勘察報告暨勘查照片1份附卷可佐（偵查卷㈠第47至55
    頁、第59至65頁、第69至82頁、第85至93頁、第95至118頁
    、第369至447頁），又扣案如附表二所示之物，經送鑑定結
    果，均檢出甲基安非他命成分，有內政部警政署刑事警察局
    109年2月18日刑鑑字第1088027947號鑑定書、臺北榮民總醫
    院109年2月17日北榮毒鑑字第C0000000號毒品成分鑑定書㈡
    各1份在卷可稽（偵查卷㈠第285至287頁、第291頁），復有
    如附表一編號1至18所示供製造甲基安非他命所用之物品及
    附表二所示含甲基安非他命成分之物扣案可查，被告任意性
    自白核與事實相符，堪信為真實。至公訴意旨雖認被告係基
    於製造第二級毒品犯意，先出面承租桃園市○○區○○路000○00
    號5樓房屋（下稱系爭房屋），供楊理舜作為製毒場所等語
    ，然被告承租系爭房屋時，尚不知悉楊理舜承租之用途，迭
    據被告於偵查、原審準備程序及本院審理中供述在卷（偵查
    卷㈠第196頁、原審卷第292頁、本院卷第263頁），參以被告
    承租系爭房屋係供楊理舜使用，租金為楊理舜所支付，楊理
    舜最初並未向被告告知租系爭房屋之目的等情，此據同案被
    告楊理舜於偵查中陳明在卷（偵查卷㈠第202頁），此外，復
    查無證據證明被告受楊理舜委託承租系爭房屋時，即知悉楊
    理舜欲用以為製毒場所，堪信被告所述為真實可採，自難認
    被告承租系爭房屋時，已具備共同製造第二級毒品之犯意聯
    絡，公訴意旨此部分所指，容有誤會，併此敘明。
二、被告於本院審理中雖坦認共同製造第二級毒品犯行，惟辯稱
    ：伊沒有幫楊理舜搬運加工器具，伊是去桃園市○○區○○路00
    0○00號5樓才看到器具，楊理舜也沒有跟伊說這些器具是要
    做什麼用途等語。然查，被告確有與楊理舜共同搬運器具至
    系爭房屋一節，為被告於警詢、原審準備程序中供認在卷（
    偵查卷㈠第45頁、原審卷第292頁），核與同案被告楊理舜於
    警詢中證述相符（偵查卷㈠第23頁），足認被告確有協同楊
    理舜載運製造毒品之器具，佐以被告於警詢中供稱：加工器
    具本來是放在桃園市○鎮區○○路000號8樓之2，伊只是看到這
    些東西，覺得有可能用來製作或加工毒品的等語（偵查卷㈠
    第44頁），則被告於楊理舜家中見到扣案加工器具，既已認
    知或係供製造毒品所用，仍與楊理舜共同將之搬運至系爭房
    屋，堪信斯時被告已基於共同製造毒品犯意，而與共犯楊理
    舜搬運扣案器具至系爭房屋，被告上揭所辯，自非可採。
三、綜上，本案事證明確，被告犯行堪以認定，應予依法論科。
四、論罪科刑：
  ㈠按行為後法律有變更者，適用行為時之法律。但行為後之法
    律有利於行為人者，適用最有利於行為人之法律，刑法第2
    條第1項定有明文。又比較新舊法，應綜合罪刑全部之結果
    （包括共犯、未遂犯、連續犯、牽連犯、結合犯以及累犯加
    重、自首減輕，暨其他法定加減原因，與加減例等一切情形
    ）而為比較；就比較之結果，需為整體之適用，不能割裂分
    別適用各該有利於行為人之法律。經查，被告行為後，毒品
    危害防制條例第4條第2項、第17條第2項規定業於109年1月1
    5日修正，於109年7月15日施行，茲比較如下：
　1.修正前毒品危害防制條例第4條第2項規定「製造、運輸、販
    賣第二級毒品者，處無期徒刑或7年以上有期徒刑，得併科
    新臺幣1千萬元以下罰金」，修正後則規定「製造、運輸、
    販賣第二級毒品者，處無期徒刑或10年以上有期徒刑，得併
    科新臺幣1千5百萬元以下罰金」，修正後規定就有期徒刑及
    併科罰金部分已提高為「10年以上有期徒刑，得併科新臺幣
    1千萬元以下罰金」，經比較新舊法規定，自以修正前規定
    較有利於被告。
　2.修正前毒品危害防制條例第17條第2項規定「犯第4條至第8
    條之罪於偵查及審判中均自白者，減輕其刑」，修正後則規
    定「犯第4條至第8條之罪於偵查及歷次審判中均自白者，減
    輕其刑」，修正後就被告自白犯罪減輕其刑之適用，變更為
    「於偵查及歷次審判中均自白」，要件更為嚴苛，經比較新
    舊法規定，以修正前毒品危害防制條例第17條第2項規定較
    有利於被告。
　3.據上，綜合比較之結果，以被告行為時之修正前毒品危害防
    制條例之規定，較為有利被告，自應適用修正前毒品危害防
    制條例第4條第2項、第17條第2項之規定。
　㈡刑法上之幫助犯，係指以幫助之意思，對於正犯資以助力，
    而未參與實施犯罪之行為者而言，如就構成犯罪事實之一部
    ，已參與實施即屬共同正犯（最高法院49年度台上字第77號
    判決意旨參照）。查被告協助楊理舜搬運扣案供製造毒品所
    用工具至系爭房屋，復在楊理舜製毒之際幫忙扶持漏斗、將
    已提煉之液態安非他命半成品放置於冰箱使其結晶，被告業
    已參與製造第二級毒品甲基安非他命之構成要件行為，非僅
    止於單純對正犯楊理舜資以助力，自非幫助犯。故核被告所
    為，係犯修正前毒品危害防制條例第4條第2項之製造第二級
    毒品罪。被告製造毒品前後持有甲基安非他命純質淨重20公
    克以上之低度行為，應為其製造第二級毒品之高度行為所吸
    收，不另論罪。
  ㈢被告與楊理舜就製造第二級毒品犯行，有犯意聯絡及行為分
    擔，為共同正犯。
  ㈣被告於偵查、原審及本院審理時自白製造第二級毒品犯行，
    應依修正前毒品危害防制條例第17條第2項規定減輕其刑。
　㈤按刑法第59條規定犯罪之情狀可憫恕者，得酌減其刑。其所
    謂「犯罪之情狀」，與同法第57條規定科刑時應審酌之一切
    情狀，並非有截然不同之領域，於裁判上酌減其刑時，應就
    犯罪之一切情狀，予以全盤考量，審酌其犯罪有無可憫恕之
    事由，即有無特殊之原因及環境，在客觀上足以引起一般同
    情，以及宣告法定最低度刑，是否猶嫌過重等，以為判斷，
    故適用第59條酌量減輕其刑時，並不排除第57條所列舉10款
    事由之審酌（最高法院100年度台上字第3301號、第2855號
    判決意旨參照）。衡酌被告無視國家對於杜絕毒品危害之禁
    令，共同製造第二級毒品甲基安非他命，固屬不當，然被告
    未因此獲得利益，此據同案被告楊理舜於警詢中供述在卷（
    偵查卷㈠第25頁），被告係立於受人指使之附從地位協同製
    造毒品，與立於首謀地位，負責籌劃一切事宜之楊理舜相比
    ，其主觀之惡性及客觀之犯行均較輕微，且製成之甲基安非
    他命已及時為警查獲，並未流入市面，造成損害較輕，被告
    於案發後自警詢、偵查及審理時均坦承犯行，表露悔悟之意
    ，其所犯修正前毒品危害防制條例第4條第2項罪名，法定本
    刑為「無期徒刑或7年以上有期徒刑，得併科新臺幣1千萬萬
    元以下罰金」，雖適用修正後毒品危害防制條例第17條第2
    項規定予以減輕其刑，減輕後之本刑與被告前揭犯罪情狀相
    衡，仍屬情輕法重，在客觀上足以引起一般同情，爰依刑法
    第59條規定酌減其刑，並依法遞減輕之。
參、撤銷改判之理由
一、原審因予論罪科刑，固非無見，惟查：㈠被告非基於共同製
    造第二級毒品犯意聯絡，而受楊理舜委託租賃系爭房屋，原
    判決認被告租賃系爭房屋亦為共同製造第二級毒品之部分行
    為，容有誤認。㈡原審未審酌依被告本案犯罪之情節暨其犯
    罪後之態度等一切情狀，倘處以法定最輕本刑，仍屬失之過
    苛，而有情輕法重之情，客觀上足以引起一般人之同情，應
    依刑法第59條規定減輕其刑，尚有未恰。㈢扣案之塑膠盆1個
    （即原判決附表一編號9），為裝置附表二編號5所示甲基安
    非他命之容器，原判決認其與殘留其上之甲基安非他命無法
    完全析離，且無析離之實益與必要，應依毒品危害防制條例
    第18條第1項前段之規定，一併沒收銷燬，復認係供犯罪所
    用之物，依毒品危害防制條例第19條第1項規定宣告，有重
    複沒收之情。被告上訴意旨否認承租系爭房屋時，已知悉楊
    理舜係欲利用為製毒場所，另請求依刑法第59條規定酌減其
    刑，為有理由，應由本院予以撤銷改判。
二、爰審酌被告前無犯罪紀錄，素行良好，此有本院被告前案紀
    錄表1份在卷可稽，被告無視於國家對於杜絕毒品犯罪之禁
    令及毒品對人之身心健康危害，與楊理舜共同製造甲基安非
    他命，扣案之甲基安非他命成品、半成品數量甚多，倘流入
    市面將嚴重傷害民眾身心健康及耗損國力，幸及時為警查獲
    而未流通，造成損害程度較輕，又被告非主謀，僅係居於受
    楊理舜指揮之地位，開車協同載運製毒工具、在製毒品過程
    中從事扶住漏斗、將半成品甲基安非他命放入冰箱等工作，
    且未因此受有利益，參與程度較低，兼衡被告犯罪之動機、
    目的、手段、自陳高職畢業之智識程度、案發時從事汽車美
    容工作，現則無業之生活狀況（本院卷第207頁），及犯罪
    後自始坦承犯行，知所錯誤之態度等一切情狀，量處如主文
    第2項所示之刑。
三、沒收
  ㈠按查獲之第一、二級毒品，不問屬於犯罪行為人與否，均沒
    收銷燬之；犯毒品危害防制條例第4條至第9條、第12條、第
    13條或第14條第1項、第2項之罪者，其供犯罪所用之物，不
    問屬於犯罪行為人與否，均沒收之，毒品危害防制條例第18
    條第1項、第19條第1項分別定有明文。次按沒收或追徵，有
    過苛之虞、欠缺刑法上之重要性、犯罪所得價值低微，或為
    維持受宣告人生活條件之必要者，得不宣告或酌減之，刑法
    第38條之2第2項定有明文。學理上稱此規定為過苛調節條款
    ，乃將憲法上比例原則予以具體化，不問實體規範為刑法或
    特別刑法中之義務沒收，亦不分沒收主體為犯罪行為人或第
    三人之沒收，復不論沒收標的為原客體或追徵其替代價額，
    同有其適用（最高法院109年度台上字第2512號判決意旨參
    照）。準此，毒品危害防制條例第19條第1項規定，採義務
    沒收主義，固為刑法第38條第2項前段關於職權沒收之特別
    規定，應優先適用，惟依前說明，仍有過苛條款之調節適用
    。
  ㈡扣案如附表二所示之物，經檢驗後，均含甲基安非他命成分
    ，有內政部警政署刑事警察局109年2月18日刑鑑字第108802
    7947號鑑定書及臺北榮民總醫院109年2月17日北榮毒鑑字第
    C0000000號毒品成分鑑定書㈡在卷可佐（偵查卷㈠第285至286
    頁、第291頁），為被告與楊理舜共同製造之毒品，屬查獲
    之第二級毒品，不問屬於犯罪行為人與否，應依毒品危害防
    制條例第18條第1項前段規定，沒收銷燬之。又盛裝上開扣
    案毒品之包裝袋或塑膠盆，因與殘留其上之第二級毒品無法
    完全析離，且無析離之實益與必要，應依毒品危害防制條例
    第18條第1項前段之規定，一併沒收銷燬。至毒品送鑑耗損
    之部分，既已滅失，自無庸宣告沒收銷燬，附此敘明。
  ㈢扣案如附表一編號1至17所示之物，為共犯楊理舜所有，供製
    造第二級毒品甲基安非他命所用之物，分據同案被告楊理舜
    於警詢及偵查中供述在卷（偵查卷第19頁、第202頁），復
    經被告於原審審理中供承無訛（原審卷第388至390頁），均
    應依毒品危害防制條例第19條第1項規定宣告沒收。
  ㈣附表一編號18所示之冰箱1台，固係供被告與楊理舜製造甲基
    安非他命所用之物，雖為毒品危害防制條例第19條第1項規
    定義務沒收之範疇，惟其為房東所有，非被告或共犯楊理舜
    所有，此據共犯楊理舜於警詢中及被告於原審審理時供陳明
    確（偵查卷㈠第23頁、原審卷第390頁），衡情冰箱附隨於房
    屋一併出租予他人，尚未違背常情，依現有事證亦無法證明
    扣案冰箱為房東基於無正當理由所提供，如逕予宣告沒收，
    恐有違沒收過度禁止原則及比例原則，而有過苛之虞，爰依
    刑法第38條之2第2項規定，不予宣告沒收。
  ㈤警方於桃園市○○區○○街000號被告住處，扣得如附表一編號36
    所示甲基安非他命1包，為楊理舜所放置，此據被告於偵查
    中供述明確（偵查卷㈠第41頁、第196頁），又共犯楊理舜製
    造之甲基安非他命僅有扣案如附表二所示之物，業據同案被
    告楊理舜於偵查中供述明確（偵查卷㈠第202-203頁），尚難
    認附表一編號36所示甲基安非他命1包與本案有關連性；另
    扣案如附表一編號20至33、35所示之物，皆非供被告與共犯
    楊理舜犯本案所用之物，與本案無關聯或直接關係等情，業
    據共犯楊理舜於警詢及偵查中及被告於警詢、偵查及原審審
    理中供明在卷（偵查卷㈠第20至24頁、41頁、第195至196頁
    、第201至203頁、原審卷第388至390頁），爰均不予宣告沒
    收。至附表一編號34所示之房屋租賃契約書1本，僅係房東
    出租系爭房屋給被告時所交付之憑證；附表一編號37所示之
    系爭房屋鑰匙1串，係房東所有交付給被告，以便利其進出
    系爭房屋之用，尚與本案製造第二級毒品無直接關係，爰均
    不予宣告沒收，附此敘明。
據上論斷，應依刑事訴訟法第369條第1項前段、第364條、第299
條第1項前段，修正前毒品危害防制條例第4條第2項、第17條第2
 項，毒品危害防制條例第18條第1項、第19條第1項，刑法第11
條、第2條第1項前段、第28條、第59條，判決如主文。
本案經檢察官蔡孟利提起公訴，檢察官許仲瑩到庭執行職務。
中　　華　　民　　國　　110 　年　　11　　月　　4 　　日
                  刑事第九庭    審判長法　官  潘翠雪
                                      法　官  陳信旗
                                      法　官  俞秀美
以上正本證明與原本無異。
如不服本判決，應於收受送達後20日內向本院提出上訴書狀，其
未敘述上訴之理由者並得於提起上訴後20日內向本院補提理由書
（均須按他造當事人之人數附繕本）「切勿逕送上級法院」。
                                      書記官  謝崴瀚
中　　華　　民　　國　　110 　年　　11　　月　　4 　　日
附錄：本案論罪科刑法條全文 
修正前毒品危害防制條例第4條
製造、運輸、販賣第一級毒品者，處死刑或無期徒刑；處無期徒
刑者，得併科新臺幣二千萬元以下罰金。
製造、運輸、販賣第二級毒品者，處無期徒刑或七年以上有期徒
刑，得併科新臺幣一千萬元以下罰金。
製造、運輸、販賣第三級毒品者，處七年以上有期徒刑，得併科
新臺幣七百萬元以下罰金。
製造、運輸、販賣第四級毒品者，處五年以上十二年以下有期徒
刑，得併科新臺幣三百萬元以下罰金。
製造、運輸、販賣專供製造或施用毒品之器具者，處一年以上七
年以下有期徒刑，得併科新臺幣一百萬元以下罰金。
前五項之未遂犯罰之。

附表一：
編號 扣  案  物 數           量 扣  案  地  點 1 活性碳 3罐（扣押物品目錄表編號3、6、18） 桃園市○○區○○路000○00號5樓 2 氫氧化鈉 1罐（扣押物品目錄表編號14）  3 鹽酸 1瓶（扣押物品目錄表編號17）  4 鹽巴（氯化鈉） 1包（扣押物品目錄表編號28-13誤載為安非他命）  5 加熱工具（電磁爐） 1個（扣押物品目錄表編號4）  6 塑膠籃 3個（扣押物品目錄表編號5、12）  7 量杯 1個（扣押物品目錄表編號7）  8 玻璃保鮮盒 1個（扣押物品目錄表編號8）  9 小水桶 1個（扣押物品目錄表編號10）  10 塑膠盆 1個（扣押物品目錄表編號11）  11 電子秤 5台（扣押物品目錄表編號13、21、28-22、28-23、28-24）  12 濾紙 2盒（扣押物品目錄表編號15、31）  13 塑膠滴管 1包（扣押物品目錄表編號16）  14 錐形燒杯 2個（扣押物品目錄表編號19）  15 抽氣馬達及漏斗 1組（扣押物品目錄表編號20）  16 吹風機 1支（扣押物品目錄表編號26-2）  17 鋁箔包吸管 1支（扣押物品目錄表編號24）  18 冰箱 1台（扣押物品目錄表編號26）  19 殘渣袋 1包（內有10個，扣押物品目錄表編號29）  20 吸食器 2組（扣押物品目錄表編號22、23）  21 菸盒 1個（扣押物品目錄表編號25）  22 愷他命 4包。 合計淨重49.32公克，取樣0.05公克鑑驗用罄，驗餘淨重49.27公克（內政部警政署刑事警察局109年2月18日刑鑑字第1088027947號鑑定書） 桃園市○○區○○路000○00號5樓 23 大麻 1包。 合計淨重4.4177公克，取樣0.0367公克鑑驗用罄，驗餘淨重4.3810公克（臺北榮民總醫院109年2月17日北榮毒鑑字第C0000000號毒品成分鑑定書㈠）  24 大麻 1包（含吸食器）。 合計淨重0.2547公克，取樣0.0473公克鑑驗用罄，驗餘淨重0.2074公克（臺北榮民總醫院109年2月17日北榮毒鑑字第C0000000號毒品成分鑑定書㈠）  25 橘色錠劑 1包（1.5顆）。 合計淨重0.3117公克，取樣0.1753公克鑑驗用罄，驗餘淨重0.1364公克（臺北榮民總醫院109年2月17日北榮毒鑑字第C0000000號毒品成分鑑定書㈡）  26 紅棕色六角形錠劑 1包（100顆）。 合計淨重14.6102公克，取樣0.1465公克鑑驗用罄，驗餘淨重14.4637公克（臺北榮民總醫院109年2月17日北榮毒鑑字第C0000000號毒品成分鑑定書㈡）  27 紅色小惡魔黑色包裝袋咖啡包 5包。 合計淨重28.7412公克，取樣0.9336公克鑑驗用罄，驗餘淨重27.8076公克（臺北榮民總醫院109年2月17日北榮毒鑑字第C0000000號毒品成分鑑定書㈠）  28 黑色小惡魔THEDEVIL字樣，桃紅色包裝袋咖啡包 1包。 合計淨重9.6070公克，取樣0.2595公克鑑驗用罄，驗餘淨重9.3475公克（臺北榮民總醫院109年2月17日北榮毒鑑字第C0000000號毒品成分鑑定書㈡）  29 海洛因 10包。 合計淨重86.3公克，取樣檢品鑑驗用罄，驗餘淨重86.26公克（法務部調查局濫用藥物實驗室108年12月31日調科壹字第10823027600號鑑定書） 桃園市○○區○○路0段00號前，楊理舜之包包及車牌號碼0000-00自用小客車內 30 白米 1包（扣押物品紀錄表誤載為海洛因1包）  31 愷他命 3包。 合計淨重487.34公克，取樣0.12公克鑑驗用罄，驗餘淨重487.22公克（內政部警政署刑事警察局109年3月10日刑鑑字第1088027946號鑑定書）  32 iPhone手機 2支  33 APN-8101號車牌 2面  34 系爭房屋租賃契約書 1本  35 黑色小惡魔DIABLO字樣，亮面炫彩透明包裝袋咖啡包 1包。 合計淨重10.3362公克，取樣0.9608公克鑑驗用罄，驗餘淨重9.3754公克（臺北榮民總醫院109年2月17日北榮毒鑑字第C0000000號毒品成分鑑定書㈠） 桃園市○鎮區○○路000號8樓之2（楊理舜住處） 36 甲基安非他命（白色或透明晶體） 1包。 合計淨重3.6016公克，取樣0.0013公克鑑驗用罄，驗餘淨重3.6003公克（臺北榮民總醫院109年2月4日北榮毒鑑字第C0000000號毒品成分鑑定書） 桃園市○○區○○街000號（被告住處） 37 鑰匙（含系爭房屋鑰匙1把及磁扣1個） 1串  
附表二：
編號 毒品名稱（形態） 數量 重量 扣押物品目錄表所示編號 鑑定文號 1 甲基安非他命（淡黃色液體） 1瓶 毛重154.55公克（包裝重21.29公克）、驗前淨重133.26公克、取用1.35公克、驗餘淨重131.91公克、純度41%、驗前純質淨重54.63公克 編號2 內政部警政署刑事警察局109 年2 月18日刑鑑字第1088027947號：檢出甲基安非他命成分（偵查卷㈠第285至287頁） 2 甲基安非他命（透明液體） 1瓶 毛重88.78 公克（包裝重21.29公克）、驗前淨重67.49 公克、取用1.32公克、驗餘淨重66 .17公克、純度10%、驗前純質淨重6.74公克 編號26-1  3 甲基安非他命（淡褐色液體） 1瓶 毛重1022.9 1公克（包裝重62.30 公克）、驗前淨重960.61公克、取用1.88公克、驗餘淨重958.73公克、純度41% 、驗前純質淨重393.85公克 編號27冰箱內2盒之1(液態)  4 甲基安非他命（晶體） 1包 總毛重320.91公克（包裝總重28.2 8公克）、驗前總淨重292.63公克、取用0.08公克、驗餘總淨重292.55公克、純度97% 、驗前總純質淨重283.85公克 編號1  5 甲基安非他命（晶體） 放置於塑膠盒內  編號9  6 甲基安非他命晶體 1盆  編號27冰箱內2盒之1(晶體)  7 甲基安非他命（晶體） 1包  編號28-3  8 甲基安非他命（晶體） 1包  編號28-4安非他命  9 甲基安非他命（晶體） 1包  編號28-5  10 甲基安非他命（晶體） 1包  編號28-6  11 甲基安非他命（晶體） 1包  編號28-7  12 甲基安非他命（晶體） 1包  編號28-8  13 甲基安非他命（晶體） 1包  編號28-9  14 甲基安非他命（晶體） 1包  編號28-12  15 甲基安非他命（淡黃色晶體） 1包 毛重0.7134公克、淨重0.3373公克、取樣0.0327公克、驗餘0.3046公克 編號28-19不明棕色粉末 臺北榮民總醫院109 年2 月17日北榮毒鑑字第C0000000號毒品成分鑑定書㈡（偵字卷㈠第291頁）